臺灣士林地方法院小額民事判決
111年度士小字第1585號
原      告  邱紹忠  

被      告  謝謙    
訴訟代理人  謝大維  
上列當事人間侵權行為損害賠償(交通)事件，於中華民國111年8
月5日言詞辯論終結，本院判決如下：
    主  文
被告應給付原告新臺幣捌仟肆佰壹拾捌元。
原告其餘之訴駁回。
訴訟費用為新臺幣壹仟元，其中新臺幣伍佰陸拾伍元由被告負擔
，餘由原告負擔。
本判決原告勝訴部分得假執行。
    理由要領
一、原告起訴主張：被告於民國110年9月28日8時58分許，駕駛
    車牌號碼000-0000號自用小客車（下稱A車）行經臺北市北
    投區石牌路2段與石牌路2段75巷口處時，因涉有未注意車前
    狀況之過失，致撞擊原告駕駛之車牌號碼000-0000號自用小
    客車（下稱B車），造成B車受有損害。經送廠維修後，計支
    出修復費用共新台幣（下同）14,909元（其中鈑金費用：2,
    100元、噴漆費用：2,643元及零件費用：10,166元）。為此
    ，爰依民法侵權行為之法律關係提起本件訴訟等語；並聲明
    ：被告應給付原告14,909元。
二、被告則以：伊不否認就本件交通事故有過失，但伊認為原告
    亦與有過失等語，資為抗辯；並聲明求為駁回原告之訴。
三、經查，原告主張被告於上開時、地駕駛A車與伊駕駛之B車發
    生本件交通事故，造成B車受有損害等情，業據提出統一發
    票、估價單、現場照片、道路交通事故初步分析研判表、臺
    北市交通事件裁決所函文、臺北市車輛行車事故鑑定會鑑定
    意見書、臺北市交通局函文、臺北市車輛行車事故鑑定覆議
    會覆議意見書等件為證，且經本院向臺北市政府警察局交通
    警察大隊函調道路交通事故初步分析研判表、道路交通事故
    現場圖、道路交通事故補充資料表、A3類道路交通事故調查
    報告表、道路交通事故當事人登記聯單及現場照片等件核閱
    無訛，被告固不否認有過失，惟仍辯以原告亦與有過失云云
    ，然依據道路交通事故初步分析研判表記載肇因研判係：「
    A車ATY-1020號自用小客車：未注意車前狀況；B車BBH-9857
    尚未發現肇事因素。」等語（見本院卷第44頁），而臺北市
    車輛行車事故鑑定會及臺北市車輛行車事故鑑定覆議會鑑定
    及覆議意見：「被告駕駛ATY-1020號自用小客車（A車）：
    未注意車前狀況並隨時採取必要之安全措施，為肇事主因。
    原告駕駛BBH-9857號自用小客車（B車）：無肇事因素。」
    （見本院卷第34、42頁），亦均認被告於本件交通事故有過
    失，而原告並無過失。是被告抗辯原告亦與有過失云云，然
    未舉證以實其說，且與上開事證不符，為不可採。據此，被
    告對於本件交通事故之發生確有過失，其過失行為與B車之
    受損間，亦有相當因果關係，自應負侵權行為之損害賠償責
    任。
四、按因故意或過失，不法侵害他人之權利者，負損害賠償責任
    ，民法第184 條第1 項前段定有明文。又依民法第196 條規
    定，不法毀損他人之物者，被害人得請求其物因毀損所減少
    之價額，而所謂賠償物被毀損所減少之價額，得以修復費用
    為估定標準，但以必要者為限（最高法院77年度第9 次民事
    庭會議決議參照）。是本件原告因被告駕駛A 車之過失行為
    致B 車受損，以修理費作為減少價額之依據，請求被告賠償
    ，自為法所許。據原告所提估價單及統一發票，B 車之修復
    費用為14,909元（其中鈑金費用：2,100元、噴漆費用：2,6
    43元及零件費用：10,166元）。然而以新零件更換舊零件之
    零件折舊部分非屬必要費用，應予扣除。查B 車係於108 年
    7月15日出廠使用（依法推定為該月15日），有估價單附卷
    可稽，依行政院所頒固定資產耐用年數表及固定資產折舊率
    表規定，小客車耐用年數為5 年，依定率遞減法每年應折舊
    一千分之三百六十九，參酌「營利事業所得稅查核準則」第
    95條第6 項規定「固定資產提列折舊採用平均法或定率遞減
    法者，以1 年為計算單位，其使用期間未滿1 年者，按實際
    使用之月數相當於全年之比例計算之，不滿1 月者，以1 月
    計」。據此，則至發生本件交通事故之日即110年9月28 日
    為止，B 車已實際使用2 年3月 ，故原告就更換零件部分，
    所得請求被告賠償之範圍，扣除如附表計算書所示之折舊值
    後，應以3,675 元為限，加上其餘非屬零件之鈑金費用2,10
    0元、噴漆費用2,643元，共計8,418元。逾此部分之請求，
    為無理由，應予駁回。
五、從而，原告依民法侵權行為法律關係，於請求被告賠償8,41
    8元範圍內，為有理由，應予准許，逾此範圍之請求，為無
    理由，應予駁回。
六、本件原告勝訴部分係小額程序為被告敗訴之判決，依民事訴
    訟法第436條之20規定，應依職權宣告假執行，並依職權確
    定訴訟費用額為1,000 元（第一審裁判費），其中565 元應
    由被告負擔，餘由原告負擔。 　　
中　　華　　民　　國　　111 　年　　8 　　月　　12　　日
                  士林簡易庭  法  官  張明儀
以上為正本係照原本作成。
如不服本判決，應於送達後20日內，向本院提出上訴狀並應記載
上訴理由，表明關於原判決所違背之法令及其具體內容與依訴訟
資料可認為原判決有違背法令之具體事實，如於本判決宣示後送
達前提起上訴者，應於判決送達後20日內補提上訴理由書（須附
繕本）。
中　　華　　民　　國　　111 　年　　8 　　月　　12　　日
                              書記官  劉彥婷　　
附表
-----
折舊時間           金額
第1年折舊值        10,166×0.369=3,751
第1年折舊後價值    10,166-3,751=6,415
第2年折舊值        6,415×0.369=2,367
第2年折舊後價值    6,415-2,367=4,048
第3年折舊值        4,048×0.369×(3/12)=373
第3年折舊後價值    4,048-373=3,675